臺灣板橋地方法院交通事件裁定　　　　 94年度交聲字第329號
原處分機關　交通部公路總局臺北區監理所
異　議　人
即受處分人　甲○○
上列受處分人因違反道路交通管理處罰條例事件，對於交通部公
路總局臺北區監理所中華民國94年3 月4 日所為之處分（原處分
案號：北監營字第裁40-ABY469692號），聲明異議，本院裁定如
下：
    主  文
原處分撤銷。
甲○○汽車行駛於道路上，其汽車駕駛人未繫安全帶，處罰鍰新
臺幣壹仟伍佰元；又汽車駕駛人，駕駛汽車不服從交通勤務警察
之稽查，處罰鍰玖佰元，並記違規點數壹點。
    理　由
一、按汽車行駛於道路上，其汽車駕駛人或前座乘客未繫安全帶
    者，處駕駛人新臺幣（下同）一千五百元罰鍰，道路交通管
    理處罰條例第31條第1 項定有明文。又駕駛汽車有不服從交
    通勤務警察之稽查，而本章（同條例第2 章汽車）各條無處
    罰之規定者，處駕駛人九百元以上一千八百元以下罰鍰；汽
    車駕駛人有違反第60條第2 項第1 款至第3 款情形，除依原
    條款處罰鍰外，並予記違規點數1 點，道路交通管理處罰條
    例第60條第2 項第1 款、第63條第1 項第1 款分別定有明文
    。
二、本件異議人即受處分人甲○○於民國93年10月22日晚上6 時
    15分許，駕駛車牌號碼MR-429號營業小客車，行經臺北市○
    ○路與愛國西路交岔路口時，因行駛於道路上，汽車駕駛人
    未繫安全帶，及拒絕出示駕照、行照，不服從交通勤務警察
    稽查之違規事實，經臺北市政府警察局萬華分局交通分隊警
    員乙○○以受處分人有違反道路交通管理處罰條例第31條第
    1 項、第60條第2 項第1 款規定之行為製單舉發，嗣受處分
    人於舉發通知單上所載之應到案日期前向原處分機關提出申
    訴，經原處分機關函請舉發單位調查結果，仍認受處分人有
    上開違規行為，原處分機關乃於93年11月19日依道路交通管
    理處罰條例第31條第1 項、第60條第2 項第1 款規定裁處罰
    鍰二千四百元，並依同條例第63條第1 項規定，記違規點數
    1 點。經異議人向本院提起異議，並經本院審理後認該裁決
    處分將兩違規行為概括裁處一行政罰鍰，與違反道路交通管
    理事件統一裁罰基準及處理細則第13條之規定不符，而於93
    年12月22日以93年度交聲字第1727號裁定將該處分撤銷。嗣
    經原處分機關另於94年3 月4 日以受處分人有上開同一違規
    事實，分別依道路交通管理處罰條例第60條第2 項第1 款及
    第31條第1 項規定，各裁處受處分人罰鍰九百元、一千五百
    元。
三、訊據異議人甲○○固不否認於上揭時間有駕駛營業用小客車
    自臺北市○○路北往南方向行駛，於行經前述路段而經警攔
    查停車之事實，惟辯稱：伊當時有繫安全帶，且曾提出營業
    事業證，並對該舉發之員警表示要將車停在安全地方再出示
    駕照、行照，嗣伊將汽車停放南門國小附近，再返回攔停地
    點時，並未見到該名員警云云。然查，異議人駕駛汽車於前
    揭時地違規未繫安全帶，及不服從交通勤務警察之稽查情節
    ，業據證人即目睹異議人駕駛汽車未繫安全帶之警員乙○○
    於本院94年4 月13日調查時，以具結擔保其供述之真實，並
    在負擔偽證罪之處罰心理下證稱：當時伊在臺北市○○路與
    愛國西路交岔路口執行交通整理勤務，異議人駕車於中華路
    口停等紅燈時，伊發現異議人未繫安全帶，因道路中間的安
    全島很寬，足以斜擺一輛小客車，而將異議人攔停導引到安
    全島後向其說明違規情節，惟經多次請其出示駕駛執照及行
    車執照，並告知若不受稽查將另行舉發違規，而異議人始終
    不願出示駕照及行照後駕車離去；又當時夜間照明光線充足
    ，距離受處分人約四公尺，對於異議人駕駛汽車未繫安全帶
    之違規情形並無誤認而舉發之虞等語。按證人乙○○乃為原
    處分機關所認定受處分人有前開駕駛汽車違規行為之原證人
    ，其並到庭在本院法官面前以言詞供述本件訴訟上之待證事
    實–即異議人有前開違規事實，本院由其上述證述已得有異
    議人確有上開違規行為之心證，且於本件卷存證據資料內並
    無任何積極證據足以證明證人乙○○上開證詞係屬虛偽，亦
    無足以令人顯信乙○○之證述為不可採之品性證據或前科證
    據存在，本院自不得僅以證人係本件製單舉發之員警而全盤
    抹煞其在訴訟上所具有之原證人資格，而異議人復無舉出或
    聲請本院調查任何對其有利之證據，以使本院對證人所證述
    異議人違規之行為產生任何合理之懷疑。異議人固另以其當
    時意在將車停妥後再出示駕照、行照，並辯稱當時正搭載乘
    客欲前往廣州街的警廣，而為警攔停時間約為晚上6 點10分
    ，後經中華路左轉廣州街，並將車停放於南門國小後，約晚
    上6 時45分有再回到上開地點，但該舉發之員警已不在現場
    云云。然警員乙○○當日之交通整理勤務係自下午5 時起至
    7 時止，其於6 時50分許才離開路口中央轉到路邊等情，已
    據證人乙○○結證在卷，又異議人既已經警指揮停車於中華
    路中之安全島，並無交通安全問題，何須另覓停車處所後再
    提出駕照、行照？再者異議人於經警攔停後，欲將汽車駛至
    他處停妥再返回出示執照之情，既未經攔停警員同意，即逕
    自駕車離去，其不服從交通勤務警察稽查之行為，已屬至明
    。況且異議人為警攔停之處所，經左轉廣州街至南門國小全
    程亦僅約500 公尺，縱認異議人真將汽車停於南門國小後再
    步行重回經攔停之路口處，亦無需費時30分鐘？從而，異議
    人對其所為之指摘，迄未見另提出具體事證可供本院調查以
    實其說，其雖以前開情詞為辯，尚難認為可採。本件事證明
    確，異議人有上述駕駛汽車未繫安全帶行駛，及拒絕出示駕
    照、行照，不服從交通勤務警察稽查之違規行為洵堪認定。
四、綜上所述，異議人確有於前揭時地駕駛上開汽車未繫安全帶
    行駛，及不服從交通勤務警察之稽查之違規事實，而原處分
    機關認應依道路交通管理處罰條例第31條第1 項、第60條第
    2 項第1 款、違反道路交通管理事件統一裁罰基準表之規定
    ，分別裁處異議人罰鍰一千五百元、九百元，固非無見。然
    關於駕駛人不服從交通勤務警察之稽查之違規部分，除依同
    條例第60條第2 項第1 款處罰鍰外，並應予記違規點數一點
    ，同條例第63條第1 項第1 款已有明定，原處分機關對此部
    分之違規事實僅依違反道路交通管理事件統一裁罰基準表之
    規定，科處罰鍰九百元，而漏未裁處並記違規點數一點，即
    有未洽。本件異議人聲明異議雖無理由，但原處分既有可議
    ，自應由本院將原處分撤銷，仍以異議人駕駛汽車有違反道
    路交通管理處罰條例第31條第1 項之駕駛汽車未繫安全帶行
    駛、第60條第2 項第1 款之不服從交通勤務警察之稽查之事
    實，依各該條款及同條例第63條第1 項第1 款、違反道路交
    通管理事件統一裁罰基準表之規定，自為裁定如主文第2 項
    所示，以資適法。
據上論斷，應依道路交通案件處理辦法第20條，裁定如主文。
中　　華　　民　　國　　94　　年　　5 　　月　　30　　日
                    交通法庭    法　官  張江澤
以上正本證明與原本無異。
如不服本裁定，應於送達後5日內，向本院提出抗告狀。
                                書記官  林怡秀
中　　華　　民　　國　　94　　年　　5 　　月　　30　　日
